【裁判字號】    97,上訴,118
【裁判日期】    970827
【裁判案由】    偽證
【裁判全文】
臺灣高等法院花蓮分院刑事判決         97年度上訴字第118號
上  訴  人  臺灣臺東地方法院檢察署檢察官
上  訴  人
即  被  告  甲○○
上列上訴人因偽證案件，不服臺灣臺東地方法院96年度訴字第14
8號中華民國97年4月24日第一審判決（起訴案號：臺灣臺東地方
法院檢察署96年度偵字第1030號），提起上訴，本院判決如下：
    主      文
上訴駁回。
    事實及理由
一、本案經本院審理結果，認第1審以上訴人即被告犯刑法第168
    條之偽證罪，判處有期徒刑1月2月，並減為有期徒刑7 月，
    認事用法並無不當，量刑亦稱妥適，應予維持，並引用如附
    件第一審判決書記載之事實、證據及理由。
二、被告上訴否認犯罪，辯稱：伊在偵查中僅是證稱曾被一名年
    輕人深夜攔車，該年輕人有說到他騎機車發生車禍，伊僅是
    據實陳述，並無證稱有目擊車禍之發生等語。惟查，被告所
    指之年輕人即丙○○於被訴之過失致死案中已供明發生車禍
    當日，雖有在路旁攔車子，但沒有任何車子停下來，確定沒
    有和一位路過駕駛談到其騎乘機車發生車禍一事（見93 年
    偵字第2591號第55、56頁），且丙○○在接受法務部調查局
    測謊時，對於「周金龍有在車禍現場和你交談過嗎？」之問
    題經測試亦無情緒波動之反應，研判未說謊，有測謊報告書
    可參（同上卷第62頁），丙○○於原審證述並為相同之證述
    （原審卷第61至65頁）；參諸柯文秀所證係被告叫我登報紙
    ，刊完報紙後，他就冒稱是那個目擊者等語（96年度他字第
    67號第9、10頁），堪認被告所辯遭丙○○攔車並告知騎乘
    機車發生車禍乙情，顯為不實。被告另又辯稱：柯文秀向伊
    借款新台幣10萬元，經伊多次向其催討，柯文秀心生不滿，
    才故意誣陷伊，說是伊獻的計策，並提出柯文秀開立之本票
    、借據原本為證。然據被告於原審陳稱伊因為柯文秀家裡清
    苦，所以未向柯文秀要過債（原審卷第106頁），則柯文秀
    有何誣陷被告並陷自身受誣告刑事裁判之動機。被告另又辯
    稱：92年12月29日凌晨3時15分伊始從謝開強住所離開，並
    提出謝開強交付之台東地方法院檢察署寄送之不起訴處分通
    知為證，惟被告所稱當日同車之友人陳誼陞於原審已證述：
    當天陪著被告去關山找朋友，除非有找到人，我才會下車，
    但當天都沒有找到人，所以都沒有下車（原審卷第59頁）；
    另證人謝開強於丙○○被訴過失致死案中亦證稱被告在93年
    春節前沒有找過他（93年度偵字第2591號卷第11頁），可證
    被告所稱當日係自謝開強住所返程途中遭年輕人攔停車輛乙
    節不可採，被告所辯各節，俱不可採，上訴為無理由，應予
    駁回。
三、至於檢察官以被告犯罪後，一再飾詞狡辯，犯罪態度不佳，
    原審量刑稍嫌過輕為由提起上訴，惟據檢察官於原審對被告
    科刑範圍已陳明希望判處被告1年以上之刑期，原審科刑時
    審酌被告犯後飾詞狡辯，全無悔意，兼衡其犯罪之動機、目
    的、手段，暨檢察官之求刑，而量處被告有期徒刑1年2月，
    並以被告所犯偽證罪合於中華民國九十六年罪犯減刑條例之
    減刑規定，而減為有期徒刑7月，並無不當，檢察官上訴亦
    無理由，應予駁回。
據上論斷，應依刑事訴訟法第368條、第373條，判決如主文。
本案經檢察官乙○○到庭執行職務。
中    華    民    國    97    年    8     月    27    日
                  刑事庭審判長法  官  謝志揚
                              法  官  賴淳良
                              法  官  劉雪惠
以上正本證明與原本無異。
如不服本判決，應於判決送達後10日內，向本院提出上訴狀。其
未敘述理由者，並應於提出上訴狀後10日內本院補提理由狀（均
須附繕本）。
                              書記官  李德霞
中    華    民    國    97    年    8     月    27    日


司法院資訊處製作；財團法人民間司法改革基金會備份。
